臺灣高等法院刑事判決　　　　　　　　96年度上訴字第2370號
上　訴　人
即　被　告　甲○○
　　　　　　　　　　現於臺灣臺北看守所羈押中
選任辯護人　扶助律師　戴銀生　律師
上列上訴人因違反毒品危害防制條例案件，不服臺灣台北地方法
院94年度訴字第1526號，中華民國96年5 月22日第一審判決（起
訴案號：臺灣台北地方法院檢察署94年度偵緝字第1367號），提
起上訴，本院判決如下：
    主  文
原判決撤銷。
甲○○共同連續販賣第一級毒品，處有期徒刑拾伍年。扣案之第
一級毒品海洛因共參拾肆包（合計淨重貳拾點伍公克、純質淨重
陸點柒捌公克）均沒收銷燬，放置第一級毒品海洛因之外包裝袋
參拾肆只、電子磅秤壹台、分裝杓壹支、未使用之分裝袋捌拾伍
只均沒收，販賣第一級毒品所得新臺幣壹萬陸仟元沒收，如全部
或一部不能沒收時，以其財產抵償之。
    事  實
一、甲○○明知海洛因屬毒品危害防制條例管制之第一級毒品，
    依法不得販賣，竟仍意圖營利，與同居女友藍秀卿（另案起
    訴）共同基於販賣第一級毒品海洛因之概括犯意，一同利用
    所持行動電話（門號：0000000000號）與某真實姓名年籍不
    詳（持用門號0000000000）之成年男子（下稱某男子）及另
    一綽號「阿成」（電話號碼：0000000000號）之成年男子（
    下稱阿成）聯絡，於(一)93年6月12日下午6時39分，某男子至
    甲○○與藍秀卿臺北縣新店市○○路86巷25號住處，以新臺
    幣（下同）6,000 元之代價，購得半錢之海洛因施用，復於
    翌日（93年6 月13日）下午12時10分，甲○○與藍秀卿駕車
    至臺北市○○路附近，以8,000 元之代價，再販賣半錢之海
    洛因與該男子。(二)於93年6 月13日上午10時49分，阿成至上
    址甲○○與藍秀卿住處，交付2,000元購得2,000元份量的海
    洛因。嗣因臺北市政府警察局刑事大安分局因偵辦甲○○所
    涉毒品危害防制條例案件，經臺灣臺北地方法院檢察署核發
    通訊監察書，監聽甲○○與藍秀卿所持上開行動電話之通話
    內容，乃於93年7 月23日上午10時40分，在臺北縣新店市○
    ○路86巷25號依法執行搜索，並當場扣得甲○○所有供販賣
    用之第一級毒品海洛因27包、電子磅秤1 台、未使用之分裝
    袋85只、分裝杓1支，並從甲○○使用之2265-DA車上之皮包
    內查獲7包海洛因及現金18,900元。
二、案經臺北市政府警察局大安分局移送臺灣臺北地方法院檢察
    署檢察官偵查起訴。
    理  由
壹、程序方面：按被告以外之人於檢察事務官、司法警察官、司
    法警察調查中所為之陳述，與審判中不符時，其先前之陳述
    具有較可信之特別情況，且為證明犯罪事實之存否所必要者
    ，得為證據，刑事訴訟法第159條之2，定有明文。經查，證
    人藍秀卿於警詢中供述，扣案之毒品其中1 包係於被告車上
    查獲，曾幫被告接電話，告知被告買家的姓名及購買數量，
    惟海洛因係被告自己分裝，有時和被告一同外出，途中順便
    送海洛因給買家，有賣2,000元、3,000元等情。（見93年度
    偵字第13326 號第12頁、原審卷附藍秀卿警詢勘驗筆錄）。
    惟證人藍秀卿於原審翻異前詞，改稱不確定被告有無販賣毒
    品等語。則證人藍秀卿於審判與警詢中之陳述，顯然有不符
    之情。而證人藍秀卿於接受警詢當時與被告仍係男女朋友關
    係，斷無蓄意誣賴被告之可能，另參以證人藍秀卿於檢察官
    訊問時供述情節，核與其於警詢所為陳述，大致相符（見偵
    查卷第76頁）。另證人藍秀卿於審判中，必須接受被告之詰
    問，而被告係被追訴法定本刑為死刑或無期徒刑之販賣第一
    級毒品重罪，衡情證人藍秀卿念及舊情，而為迴護被告說詞
    之可能性頗高。足認證人藍秀卿先前於警詢所為陳述，具有
    較可信之特別情況，且為證明犯罪事實之存否所必要者，依
    上開說明，得為證據。
貳、實體方面：
一、訊據被告甲○○否認有何販賣第一級毒品海洛因之犯行，辯
    稱：通話內容係伊吸毒的朋友毒癮發作時打電話來鬧的，伊
    係胡亂回答，並無販毒等語。經查：
  (一)司法警察於毒品案件偵查期間，受臺灣臺北地方法院檢察署
    檢察官指揮，依該署以93年6月10日北檢茂劍監續字第00024
    4 號核發之通訊監察書，監聽被告甲○○所使用之上開行動
    電話，發現該行動電話於93年6 月12日、13日，被告、藍秀
    卿與某男子及阿成所持前述行動電話間，有如下所示對話，
    有臺灣臺北地方法院檢察署93年6 月10日93年北檢茂劍監續
    字第000244號通訊監察書及臺北市政府警察局大安分局執行
    通訊監察案件譯文表：（見93年度偵字第13326 號偵查卷第
    252至29頁）
   1、被告甲○○、藍秀卿（皆使用0000000000）與某男子（00
      00000000）：
    (1)自93年6月12日下午6時29分起，對話內容如下：
　　  某男子：喂！我到了。
　　　藍秀卿：你說要給我5千？
      某男子：對。
      藍秀卿：這樣建中說給你1個半個半和1個3千的。
      某男子：半個半和3千的這樣？
      藍秀卿：對。
      某男子：那個一樣嗎？
      藍秀卿：他說差一點點。
      某男子：差一點點？比較差就對了？
      藍秀卿：對。
      ．．．
      某男子：這樣，5千沒辦法拿半個，那個又比較差，這樣
      　　　　就更爛了。
      藍秀卿：因為那個半錢之前都是賣1萬
      某男子：那這樣是不是等於7千，半個半是不是4千，又拿
              一個多少的。
      藍秀卿：3的啊，你給我5千我就這樣給你。
      某男子：這樣我當然是要拿半個的。
      藍秀卿：但是他沒有半個的，你等一下。
　　　甲○○：喂。
      某男子：建中。
　　　甲○○：嗯。
      某男子：你又拿那個比較差的，我乾脆再拿半個就好了。
　　　甲○○：因為半錢是8千，我們給別人是1萬，你的時候我
  　　　　　　就是算8千給你。
      某男子：這樣，我是說剛都是糖，不然看我再補多少給你
              你拿半個給我。
      ．．．．
　　　甲○○：你一樣拿8千，我另外再加一個小的給你。
      某男子：我怕錢不夠，我這裡只有6千，怕不夠錢，5千多
              快6千，好不好，錢不夠。
　　　甲○○：我給你8千的東西，被你喊到7千、6千。
      ．．．
　　　甲○○：這個半個的我給你拿6千，那小的我就沒有再附
  　　　　　　送送給你了，這樣好不好。
      某男子：好啊。
      藍秀卿：那下次來還是8千。
　　　甲○○：好啦。
    (2)自93年6月12日下午6時39分起，對話內容如下（細胞台位
      置：新店市○○路）：
　　　某男子：喂！我在門口了。
　　　甲○○：好，我來了。
    (3)自93年6月13日上午11時6分起，對話內容如下：
      某男子：喂。
      藍秀卿：喂。
      某男子：妹啊。
      藍秀卿：嗯。
      某男子：半個幫我拿來家裡好不好？你跟建中講，我如果
  　　　　　　有比較好的，用較好的，都沒有好一點的嗎？
      藍秀卿：我跟他講，看他怎麼講。
      某男子：你那個都已經摻好的樣子。
      藍秀卿：應該是。
      某男子：你看20分鐘可以到嗎儘量趕一下。
      藍秀卿：好。
    (4)自93年6月13日上午11時49分起，對話內容如下：
      某男子：喂！你們到了嗎？
　　　甲○○：我再20分鐘到。
      某男子：好。
    (5)自93年6月13日下午12時10分起，對話內容如下（細胞台
      位置：臺北市○○路）：
      藍秀卿：喂！你可以下來了。
      某男子：好。
   2、甲○○（0000000000）與阿成（0000000000）：
    (1)自93年6 月13日上午10時38分起，對話內容如下：
      阿成：喂。
      甲○○：喂。
      阿成：我阿成，要那個有嗎？
      甲○○：來啊。
      阿成：我到你家再打。
      甲○○：你要多少？
      阿成：2啊。
      甲○○：好，你來啊
      阿成：我到再打。
      甲○○：你要多久?
      阿成：差不多10分鐘。
      甲○○：好。
    (2)自93年6月13日上午10時49分起，對話內容如下（細胞台
      位置：新店市○○路）：
      阿成：喂！我阿成，我到了哦。
      藍秀卿：好。
  (二)參諸前開被告甲○○、藍秀卿與某男子及阿成間之通話內容
    ，足認甲○○、藍秀卿確與某男子及阿成於上述時間以電話
    ，相互確認見面之交易地點、金額及數量，且於電話中稱「
    到了」等語，顯見甲○○及藍秀卿確已與某男子及阿成碰面
    ，並已完成海洛因之買賣交易至明。又觀諸通話內容所示之
    交付經過及金額，亦與證人即共犯藍秀卿於警詢中證稱：扣
    案之毒品其中7 包係於被告車上查獲，曾幫被告接電話，告
    知被告買家的姓名及購買數量，惟海洛因係被告自己分裝，
    有時和被告一同外出，途中順便送海洛因給買家，有賣2,00
    0 元、3,000元等語相符（見93年度偵字第13326號卷第12頁
    、原審卷附藍秀卿警詢勘驗筆錄）。證人藍秀卿雖於事後翻
    異前詞，改稱不能確定被告有無販賣毒品等語，惟證人藍秀
    卿於警詢時之陳述，係甫遭逮捕後所述，距案發時間較短，
    記憶當更為清晰，且經警第一次提示相關證物加以詢問，證
    人尚無時間思考如何匿、飾、增、減，亦無與被告勾串供詞
    之機會，動機較為純正，對照通聯譯文、後述扣案物品及查
    獲當時之情況，應認證人藍秀卿於警詢時之陳述與與事實相
    符而可採信。
  (三)又扣案如卷附照片所示之毒品達34包（同上偵查卷第56、57
    頁），均含第一級毒品海洛因成分，此有法務部調查局93年
    9月20日調科壹字第020006604號鑑定通知書（淨重20.5公克
    ，純質淨重6.78公克，見同上偵查卷第193 頁）附卷可稽，
    觀之其中7 包係於被告車內查獲，且扣案海洛因之部分包裝
    袋上寫有2或3等數字，亦與通聯內容及證人藍秀卿之警詢供
    述有外出送海洛因給買家，有賣2,000元、3,000元等情互核
    相符，參以被告住處另扣得電子磅秤1 台、未使用之分裝袋
    85 只、分裝杓1支，衡情一般施用者，不論購買或自行施用
    時，只需大約之數量，根本不需用到測量精密之電子秤，且
    被告住處扣得未使用之分裝袋達85只，足認被告顯非為己施
    用而分裝。
  (四)復按販賣海洛因係不法行為，非可公然為之，亦無公定之價
    格，不論任何包裝，均可任意增減分量，而每次買賣之價量
    ，亦可能隨時依雙方間之關係深淺、資力、需求量及對行情
    之認知、來源是否充裕、查緝是否嚴緊，購買者被查獲時供
    述購買對象之可能性、風險之評估等，因而異其標準，並機
    動調整，非可一概而論。販賣之利得，除經坦承犯行或價量
    俱臻明確外，委難察得實情，販賣之人從價差、量差或質差
    中牟利方式雖異，其意圖營利之非法販賣行為則一。尤以，
    在積極查緝之下，非法交易風險及代價極高，取得來源管道
    隱密而困難，若非雙方本有特殊情誼（如至親好友）或其他
    特別原因考量，斷無甘冒承擔刑責之風險，而虧損或以平價
    賣出之理。查被告以代價2,000元、6,000元、8,000 元不等
    販賣海洛因給阿成及某男子，不僅與藍秀卿以通話費用不低
    之行動電話進行聯繫，並與對方討論毒品價格、品質，且須
    承擔東窗事發之牢獄風險，有形與無形之成本，斷無不反應
    於海洛因售價之理。足認被告販售前開海洛因時，確係基於
    販賣賺取價差之營利意圖。被告上述辯解，顯係事後卸責之
    詞，不足採信。
  (五)被告請求本院函詢有關門號0000000000號之行動電話及00-0
    000-0000號市內電話之申請人資料，以證明被告與該二支號
    碼之電話持用人，於電話中雖談及毒品買賣之事，然其並無
    牟利等情。然查，行動電話之申請人及實際持用人非同一人
    ，事所恆有，此乃眾所周知之事。而室內電話經申請裝設後
    ，於某一時點之實際使用者為何人，更屬難以辨明，故而被
    告請求函查前揭二支電話之實際申請人，即無必要，併予敘
    明。
  (六)綜上所述，本件事證明確，被告犯行堪以認定，應予依法論
    科。
二、按被告行為後，刑法業於94年2月2日修正公布，95年7月1日
    起施行，其中第56條關於連續犯之規定已刪除，並修正第 2
    條、第28條、第33條、第37條、第38條、第55條、第65條等
    規定。按行為後法律有變更者，適用行為時之法律，但行為
    後之法律有利於行為人者，適用最有利於行為人之法律，修
    正後刑法第2條第1項定有明文。此條規定係規範行為後法律
    變更所生新舊法律比較適用之準據法，本身尚無新舊法比較
    之問題，於新法施行後，應一律適用新法第2條第1項之規定
    ，為「從舊從輕」之比較，先予敘明。再按本次法律變更，
    比較時應就罪刑有關之共犯、未遂犯、想像競合犯、牽連犯
    、連續犯、結合犯，以及累犯加重、自首減輕暨其他法定加
    減原因（如身分加減）與加減例等一切情形，綜其全部罪刑
    之結果而為比較（最高法院95年5月23日95年度第8次刑庭會
    議決議參照）。經查：
  (一)修正後刑法第33條第5款規定罰金刑為新臺幣1,000元以上，
    以百元計算之，而修正前則規定罰金為1 元以上，且以銀元
    為計算單位，經依現行法規所定貨幣單位折算新臺幣條例第
    2 條規定折算後，罰金刑則為新臺幣3 元以上，經比較新、
    舊法之結果，修正前之法律較有利於行為人。
  (二)被告係與藍秀卿共同實施犯罪之人，無論依修正前刑法第28
    條或修正後刑法第28條之規定，均成立共同正犯，並無所謂
    有利或不利之情形，尚無適用修正後刑法第2條第1項規定比
    較新舊法適用之問題，應適用修正後刑法第28條。
  (三)被告行為時之刑法第56條規定：「連續數行為而犯同一之罪
    名者，以一罪論。但得加重其刑至二分之一。」；至被告行
    為後上開法條則已刪除。該項刪除雖非犯罪構成要件之變更
    ，但已影響行為人刑罰之法律效果，自屬法律有所變更，而
    有比較新舊法之必要。而本案被告先後多次販賣毒品之行為
    ，若依舊法規定，僅以一罪論；若依新法，則須分論併罰。
    經比較新、舊法之結果，應以被告行為時之舊法較有利於被
    告。
  (四)修正前刑法第65條規定「無期徒刑不得加重。無期徒刑減輕
    者，為7 年以上有期徒刑。」，修正後同法條則規定「無期
    徒刑不得加重。無期徒刑減輕者，為20年以下15年以上有期
    徒刑。」，是比較新舊法之結果，以修正前之規定有利被告
    ，應適用修正前之規定。
  (五)據上，就上開各項條件綜其全部比較結果，以修正前條文對
    被告為有利。整體比較適用結果，除前揭(二)以外，應依刑法
    第2條第1項前段規定，適用有利於被告之修正前規定以為論
    處。
三、核被告所為，係犯毒品危害防制條例第4條第1項之販賣第一
    級毒品罪。被告與藍秀卿就上述販賣海洛因犯行，具有犯意
    聯絡及行為分擔，為共同正犯。被告持有海洛因之低度行為
    ，為販賣之高度行為所吸收，不另論罪。被告先後三次販賣
    海洛因之犯行，時間緊接，所犯為構成要件相同之罪名，顯
    係基於概括犯意反覆為之，屬連續犯，應依修正前刑法第56
    條規定以一罪論，原應併加重其刑，然因毒品危害防制條例
    第4條第1項之法定本刑為死刑或無期徒刑部分，依法不得加
    重，是僅就併科罰金刑部分予以加重，併此敘明。
四、原審予以論罪科刑雖非無見，惟按販賣第一級毒品罪之法定
    刑為「死刑或無期徒刑；處無期徒刑者，得併科新臺幣1000
    萬元以下罰金」，然同為販賣第一級毒品之人，其原因動機
    不一，犯罪情節未必盡同，或有大盤毒梟者，亦有中、小盤
    之分，甚或僅止於吸毒者友儕間為求互通有無之有償轉讓者
    亦有之，其販賣行為所造成危害社會之程度自屬有異，法律
    科處此類犯罪，所設之法定最低本刑相同，不可謂不重。於
    此情形，倘依其情狀處以有期徒刑，即足以懲儆，並可達防
    衛社會之目的者，自非不可依客觀之犯行與主觀之惡性二者
    加以考量其情狀，是否有可憫恕之處，適用刑法第59條之規
    定酌量減輕其刑，期使個案裁判之量刑，能斟酌至當，符合
    比例原則。查被告販賣海洛因次數為3次、所得為16000元，
    其犯罪情節當非大盤毒梟者可資等同併論，如量處法定最低
    度刑無期徒刑，殊嫌過重，其犯罪之情狀顯可憫恕，爰依刑
    法第59條之規定均減輕其刑，並依法先加後減之。
五、原審據以論罪科刑，固非無見，惟被告有上述顯可憫恕之情
    形，原判決未加斟酌，顯有未洽。被告上訴，否認販賣第一
    級毒品海洛因之犯行，固無理由，惟原判決既有上開可議，
    仍屬無可維持，應由本院將原判決予以撤銷改判。
六、爰審酌被告犯罪之動機無非在謀取不法財物，其生活狀況、
    智識程度，販賣毒品之數量、次數、所得、販賣第一級毒品
    對社會秩序所生危害程度及犯罪後否認犯行顯無悔意之態度
    等一切情狀，判處被告如主所示之刑。
七、沒收部分：
  (一)扣案之海洛因34包，為第一級毒品，應依毒品危害防制條例
    第18條第1項前段規定，宣告沒收銷燬。
  (二)包裝即置放扣案上述海洛因用之包裝袋計34個、均有防止毒
    品裸露、逸出及潮濕之功用，並便於攜帶、販賣，與扣案之
    電子磅秤1台、分裝杓1支，均為被告所有，業據被告供稱在
    卷，且為供被告販賣第一級毒品所用之物，均依毒品危害防
    制條例第19條第1項規定宣告沒收。
  (三)扣案未使用之分裝袋85只，係尚非供犯罪所用之物，僅屬被
    告所有供犯罪預備之物，依刑法第38條第1項第2款規定宣告
    沒收（最高法院95年度台上第5014號判決參照）。
  (四)被告先後3次販賣安非他命所得款項各為 6,000元、2,000元
    、8,000元，均依毒品危害防制條例第19條第1項之規定，宣
    告沒收，如全部或一部不能沒收時，以其財產抵償之。
  (五)被告使用之0000000000號行動電話，未據扣案，亦無證據證
    明為被告或藍秀卿所有，所含之SIM 卡則屬電信公司所有，
    扣案之現金18萬9,000 元查與本案販賣海洛因犯行無直接關
    連，均不予宣告沒收，併此敘明。
八、不另為無罪諭知部分：
  (一)起訴意旨另以：被告意圖營利，自93年 2、3月間起至同年7
    月23日止，與藍秀卿共同基於販賣第一級毒品海洛因之概括
    犯意聯絡，連續在上址及其他不特定地點，由甲○○主持，
    並提供藍秀卿免費施用第二級毒品安非他命之利益，由甲○
    ○或藍秀卿以行動電話聯繫買主後，甲○○即親自或與藍秀
    卿一同開車前往約定地點，交付以分裝袋分裝好之第一級毒
    品海洛因給買主並收受販毒所得。因認被告涉犯販賣第一級
    毒品罪嫌（除上述論罪科刑之犯行外），以及轉讓第二級毒
    品罪嫌（免費供藍秀卿施用第二級毒品部分）。
  (二)經查：除上揭論罪科刑之部分外，起訴書未明確記載被告販
    賣第一級毒品海洛因之時間、地點、交易所得及數量，經核
    卷內亦無證據可資證明被告有何其他販賣第一級毒品海洛因
    之犯行，自難論被告有此部分之犯行。此外，復查無其他積
    極證據足資證明被告有公訴意旨所指前揭販賣第一級毒品之
    犯行，此部分不能證明被告犯罪，然因公訴人認被告所涉此
    部分罪嫌倘成立犯罪，與前揭論罪科刑部分有連續犯之裁判
    上一罪關係，爰不另為無罪之諭知。
  (三)又查：證人即共犯藍秀卿雖於警詢時供稱其施用之安非他命
    為被告無償供應等語，惟為被告所否認，且證人藍秀卿復於
    原審證述時另稱其施用之安非他命係與被告共同出資購買等
    語，前後供述已有不一，此外，復查無其他積極證據足資證
    明被告有公訴人所指前揭轉讓第二級毒品安非他命之犯行，
    從而尚難僅憑共犯藍秀卿於警詢時之自白，即認被告有轉讓
    第二級毒品安非他命之犯行，此部分不能證明被告犯罪，然
    因公訴人認被告所涉此部分罪嫌倘成立犯罪，與前揭論罪科
    刑部分有牽連犯之裁判上一罪關係，爰不另為無罪之諭知。
九、併案部分：
  (一)併案意旨另以：被告明知海洛因及安非他命分屬毒品危害防
    制條例所列管之第一、二級毒品，竟基於意圖營利之概括犯
    意，於民國94年7 月間，在臺北縣新店市，連續多次販賣第
    一級毒品海洛因及第二級毒品安非他命予姓名年籍不詳，綽
    號「眼鏡」、「如發」及「小芬」之成年人，經電話聯繫並
    以信封包裝毒品後，指示不知情之黃俊傑、徐子倫（均另為
    不起訴之處分）代為運送，嗣於94年8 月9日下午1時30分，
    為警持臺灣臺北地方法院法官核發之搜索票，前往上址執行
    搜索查獲，並扣得海洛因1包（淨重2公克）、安非他命6 包
    （淨重4.7公克）、大麻1包（淨重0.4 公克）、藥丸10顆、
    帳冊、電子磅秤1 臺、分裝袋、吸食器、剷管、玻璃球等物
    。因認被告涉犯販賣第一級毒品及販賣第二級毒品罪嫌。
  (二)經查：併案意旨未明確記載被告販賣第一級毒品海洛因之時
    間、地點、交易所得及數量，觀諸併案部分之通聯譯文尚無
    法確認被告販賣之毒品種類、交易所得及數量，且依證人徐
    子倫於原審具結證述：「（你是否曾經受甲○○之託拿海洛
    因及安非他命給綽號如發的人？）有，我拿的時候不知道，
    我是後來才知道的，知道之後，我就沒有再拿了。（警詢時
    你說有偷看甲○○交給你東西，發現裡面有海洛因及安非他
    命，所以你幫甲○○不止拿過1 次？）有兩次，我知道後就
    沒有再拿了。（你究竟是在第幾次打開要送給如發的？）第
    2次。（你在第2次打開交給如發的東西，到底裡面是什麼東
    西？）安非他命。」（原審96年2月6日審判筆錄）等語，以
    及證人黃俊傑於原審具結證述：「（曾經拿毒品給何人？）
    就是請我拿1 個白色的信封袋轉交給綽號眼鏡的人，當時我
    不知道是什麼東西，我轉交後，隔了3、4天，我問被告是什
    麼東西，被告說是安非他命，只是笑笑的，事前我真的不知
    道。」（同上審判筆錄）等語，均僅足證明被告曾指示徐子
    倫、黃俊傑代為將第二級毒品安非他命交予他人，尚難證明
    被告有此部分販賣第一級毒品之犯行。
  (三)又查，被告於94年7 月間，在臺北縣新店市，連續多次販賣
    第一級毒品之犯行既不能證明，併案意旨認被告於同時間（
    94年7 月間）多次販賣第二級毒品安非他命之犯行，亦難認
    與前揭論罪科刑之被告販賣第一級毒品（93年6 月）有何連
    續犯、牽連犯或想像競合犯之裁判上一罪關係。從而，本院
    就併案部分尚無從併予審理，應退由檢察官另為妥適之處理
    。
  (四)至於被告自承於93年6 月12日轉讓第一級毒品海洛因予林文
    富之犯行，原不在起訴範圍，本院無從審酌，應由檢察官另
    行處理，附此敘明。
據上論斷，應依刑事訴訟法第369條第1項前段、第364條、第299
條第1項前段，毒品危害防制條例第4條第1項、第18條第1項前段
、第19條第1項，刑法第2 條第1項前段、第11條前段、第28條、
第38條第1項第2款、第59條，修正前刑法第56條、第65條，判決
如主文。
本案經檢察官張秋雲到庭執行職務。
中　　華　　民　　國　　96　　年　　8 　　月　 　2  　日
　　　　　　　　　刑事第十一庭審判長法　官  張連財
　　　　　　　　　　　　　　　　　  法　官  林明俊
　　　　　　　　　　　　　　　　　  法　官  楊照男
以上正本證明與原本無異。
如不服本判決，應於收受送達後10日內向本院提出上訴書狀，其
未敘述上訴之理由者並得於提起上訴後10日內向本院補提理由書
（均須按他造當事人之人數附繕本）。
                                    書記官  陳秋雄
中　　華　　民　　國　　96　　年　　8 　　月　 　2  　日
附錄：本案論罪科刑法條全文
毒品危害防制條例第4條：
製造、運輸、販賣第一級毒品者，處死刑或無期徒刑；處無期徒
刑者，得併科新臺幣1,000萬元以下罰金。
製造、運輸、販賣第二級毒品者，處無期徒刑或7 年以上有期徒
刑，得併科新臺幣700萬元以下罰金。
製造、運輸、販賣第三級毒品者，處5 年以上有期徒刑，得併科
新臺幣500萬元以下罰金。
製造、運輸、販賣第四級毒品者，處3 年以上10年以下有期徒刑
，得併科新臺幣300萬元以下罰金。
製造、運輸、販賣專供製造或施用毒品之器具者，處1年以上7年
以下有期徒刑，得併科新臺幣100萬元以下罰金。
前5項之未遂犯罰之。
